# 个别报表所得税为负数，合并所得税为正数

提问人：一只小蜜蜂 时间：2017-02-20 21:34:12
求助，个别报表所得税为负数，充分类至其他流动资产，合并报表为正数，请问合并层面是否需要将其他流动资产中的预缴所得税给冲销 @chenyiwei

回答人：chenyiwei
这种重分类应当是以单个纳税主体为单位的，不同纳税主体的正负数不能互抵。所以某个纳税主体个别报表层面的其他流动资产在合并报表层面仍然是保留的，不会与其他纳税主体的应交税费对抵。